# 合并层面子公司和母公司因在途资金，往来存在差异问题

提问人：の ′ 誹喌難怋 时间：2019-09-20 09:50:12
陈老师，请教个问题，A 为国内母公司,B为国外子公司，A 将货卖给B，B与 2018 年 12 月 31 日支付 900 万货款给 A，国内因外汇管理等问题，A 实际于 2019 年 1 月 3 日收到货款，这样导致在编制 2018 年 12 月31 日合并报表的时候，内部往来存在差异，B 公司账面应付账款较 A公司应收账款少 900 万元，那我们在编制合并报表的时候是否可以将差异 900万元调整至其他应收款-在途资金，还是调整至银行存款。

回答人：chenyiwei
由于截至 2018 年 12 月 31 日银行营业时间结束时，该笔资金既不在母公司的银行账户中，也不在子公司的银行账户中，所以属于在途货币资金，可以在合并报表层面体现为一项其他应收款，也可以参照以前的做法作为 “其他货币资金——在途货币资金”。

提问人：の ′ 誹喌難怋 时间：2019-09-20 23:14:49
谢谢陈老师，我还想问下如果放在其他货币资金 _ 在途资金，在编织现金流量的时候，应视同收到现金，还是视同受限资金。

回答人：chenyiwei
应当是受限的，因为截至 2018 年末，该笔现金并不能自由支配用于经营支付。